臺灣高雄地方法院刑事判決　　　　　 100年度審易字第3798號
公　訴　人　臺灣高雄地方法院檢察署檢察官
被　　　告　謝文忠
上列被告因竊盜等案件，經檢察官提起公訴（100 年度偵緝字第
2023、2024、2025號），本院依簡式審判程序審理，判決如下：
    主  文
謝文忠犯結夥竊盜罪，累犯，處有期徒刑玖月。又犯過失傷害罪
，共貳罪，各處有期徒刑貳月。應執行有期徒刑拾壹月。
    事實及理由
一、犯罪事實：
    謝文忠前因施用毒品案件，經本院以93年度訴字第344 號判
    處有期刑5 月、9 月確定；另因肇事逃逸、過失傷害等案件
    ，經本院以93年度交訴字第78號判處有期徒刑10月、3 月確
    定；再因竊盜案件，經本院以93年度易字第1701號判處有期
    徒刑9 月確定，上開各罪接續執行，於民國95年7 月10日縮
    短刑期假釋出監，嗣經本院裁定減刑並合併定應執行有期徒
    刑1 年4 月確定，上開假釋並遭撤銷而應執行殘刑3 月又2
    日，而於96年7 月16日徒刑執行完畢出監。詎其仍不知警惕
    ，而分別為下列行為：
（一）謝文忠、莊易達（業經本院以100 年度易字第1377號判刑
      確定）與另一名姓名年籍不詳之成年男子，共同意圖為自
      己不法之所有，基於竊盜之犯意聯絡，於99年8 月24日上
      午9 時許，進入顏正成所有、出租予許振宗使用而現無人
      居住之高雄縣大寮鄉（現改制為高雄市大寮區○○○路○
      段1179號建築物內，共同徒手竊取顏慶焜所有之監視器4
      支（價值新臺幣2 萬元）、許振宗所有之桌子、椅子、冰
      箱及家具等物，得手後開車載往謝文忠位在高雄市○○區
      ○○路70巷55弄9 號住處。嗣經顏慶焜發現後報警調閱監
      視畫面及採集指紋後，始查悉上情。
（二）謝文忠於99年5 月7 日下午4 時35分許，駕駛胞姐謝珮珊
      所有之車牌號碼B7-70 15號自用小客車，沿高雄市○○區
      ○○路由西往東方向行駛，駛至公園二路與大勇路口時，
      本應注意行經交岔路口行進應遵守燈光號誌之規定，以避
      免發生危險，依當時天候晴朗、日間有照明、路面乾燥無
      缺陷、道路無障礙物、視距良好，並無任何不能注意之情
      形，竟疏未注意，見行進方向之燈光號誌為紅燈，竟未遵
      守燈號管制仍貿然通行，適有周郭竹騎乘車牌號碼920-
      EVP 號普通重型機車由大勇路北向南方向欲穿越前揭路口
      ，雙方發生擦撞，當場造成周郭竹人車倒地，致周郭竹受
      有右拇指指甲挫傷、雙膝擦傷及雙側前臂擦傷等之傷害。
      謝文忠於肇事後，於未被有偵查犯罪職權之機關或公務員
      發覺前，即主動向據報前往處理之警員自首前揭犯行，並
      表示願意接受裁判。
（三）謝文忠於99年5 月25日晚間9 時47分許，駕駛上開B7-
      7015號自用小客車，沿高雄市新興區○○○路由北向南方
      向行駛，途經該路與五福二路之交岔路口時，欲左轉至五
      福二路往東行駛（起訴書誤載為往西行駛），本應注意轉
      彎車應讓直行車先行，而依當時天氣晴、夜間有照明（起
      訴書誤載為日間自然光線）、柏油路面乾燥無缺陷、無障
      礙物、視距良好，並無不能注意之情形，竟疏於注意，即
      貿然左轉，適有郭元苓騎乘車牌號碼YFM-051 號重型機車
      ，亦疏未注意行車時速，貿然以超過時速60公里之速度，
      沿高雄市新興區○○○路由南往北慢車道行駛來，雙方因
      煞避不及而碰撞肇事，致郭元苓人車倒地，而受有右股骨
      幹骨折之傷害。謝文忠於肇事後，於未被有偵查犯罪職權
      之機關或公務員發覺前，即主動向據報前往處理之警員自
      首前揭犯行，並表示願意接受裁判。
二、程序部分：
    被告謝文忠所犯均為死刑、無刑徒刑或最輕本刑為3 年以上
    有期徒刑以外之罪，其於準備程序中就被訴事實為有罪之陳
    述，經告知簡式審判程序之旨，並聽取公訴人及被告之意見
    後，依刑事訴訟法第273 條之1 第1 項規定，進行簡式審判
    程序；又本件之證據調查，依刑事訴訟法第273 條之2 規定
    ，不受同法第159 條第1 項、第161 條之2 、第161 條之3
    、第163 條之1 及第164 條至第170 條規定之限制，均合先
    敘明。
三、認定犯罪事實所依憑之證據及理由：
    上揭事實，業據被告謝文忠坦承不諱，核與證人即另案被告
    莊易達、證人即被害人顏慶焜、證人即告訴人周郭竹、郭元
    苓證述之情節相符，並有監視器翻拍照片12張、內政部警政
    署刑事警察局99年11月22日刑紋字第0990162791號鑑定書1
    份、車輛詳細資料報表、高雄市政府警察局鹽埕分局道路交
    通事故現場圖、道路交通事故調查報告表(一)、(二)各1 份、高
    雄市政府警察局新興分局道路交通事故現場圖、道路交通事
    故調查報告表(一)、(二)各1 份、現場照片共17張、高雄市立大
    同醫院診斷證明書2 紙、高雄市○○○○○道路交通事故肇
    事人自首情形紀錄表2 紙、高雄市政府警察局交通大隊交通
    事故談話紀錄表4 份等證據在卷可稽，足認被告前開任意性
    之自白與事實相符，得作為被告有罪之證據。從而，本件事
    證明確，被告犯行堪以認定，應依法論科。
四、新舊法比較：
    本件被告為上開犯罪事實（一）之犯行後，刑法第321 條業
    於100 年1 月26日修正公布，並於同年月28日施行。又依刑
    法第2 條第1 項規定：「行為後法律有變更者，適用行為時
    之法律。但行為後之法律有利於行為人者，適用最有利於行
    為人之法律。」。查修正後刑法第321 條規定：「犯竊盜罪
    而有下列情形之一者，處月6 以上、5 年以下有期徒刑，得
    併科新臺幣10萬元以下罰金：一、侵入住宅或有人居住之建
    築物、船艦或隱匿其內而犯之者。二、毀越門扇、牆垣或其
    他安全設備而犯之者。三、攜帶兇器而犯之者。四、結夥三
    人以上而犯之者。五、乘火災、水災或其他災害之際而犯之
    者。六、在車站、埠頭、航空站或其他供水、陸、空公眾運
    輸之舟、車、航空機內而犯之者。前項之未遂犯罰之。」，
    經比較新舊法之規定，新法增加「得併科罰金」之規定外，
    並刪除原第1 款「於夜間」之要件，且就第6 款增加「航空
    站、其他供水、陸、空公眾運輸之舟、車、航空機內」之要
    件，核均屬加重刑罰或擴大加重竊盜構成要件之涵攝範圍，
    是修正後刑法第321 條第1 項之規定並未有利於行為人，而
    應適用修正前刑法第321 條第1 項之規定，先予敘明。
五、論罪：
（一）是核被告謝文忠就犯罪事實（一）所為，係犯修正前刑法
      第321 條第1 項第4 款之結夥竊盜罪；就犯罪事實（二）
      、（三）所為，均係犯刑法第284 條第1 項前段之過失傷
      害罪。
（二）被告謝文忠與另案被告莊易達及不詳姓名年籍之成年男子
      間，就犯罪事實（一）之犯行，有犯意聯絡及行為分擔，
      應論以共同正犯。
（三）被告謝文忠就上開犯罪事實（一）、（二）、（三）之犯
      行，犯意各別，行為互殊，應予分論併罰。
（四）再被告有犯罪事實欄所載之有期徒刑執行完畢之情形，此
      有臺灣高等法院被告前案紀錄表在卷可佐，其於徒刑執行
      完畢後，5 年之內故意再犯本件犯罪事實（一）有期徒刑
      以上之罪，為累犯，應依法加重其刑。
（五）被告於上開犯罪事實（二）、（三）之犯行未經偵查機關
      發覺前，皆主動向前來處理交通事故之警員坦承上開犯行
      ，而願接受裁判之事實，此有高雄市○○○○○道路交通
      事故肇事人自首情形紀錄表2 紙附卷可參，堪認均符合自
      首要件，爰均依刑法第62條前段之規定，減輕其刑。
六、科刑：
    爰審酌被告時值青壯，四肢健全，有謀生能力，不思正途圖
    謀生計，率爾竊取他人財物，顯不知尊重他人財產上之權益
    ；又因未遵守道路交通安全規則，肇致交通事故，致告訴人
    周郭竹、郭元苓分別受有如犯罪事實欄所載之傷害，所為固
    有不該，惟念其犯後均坦承犯行，且係在未經偵查機關發覺
    上開犯行前，主動向處理交通事故之員警坦承犯行，而願接
    受裁判，已如前述，足認其犯後態度尚可，並斟酌本案犯罪
    情節，被告因在監執行而無資力賠償告訴人，故迄今尚未達
    成和解及告訴人所受之傷勢等一切情狀，分別量處如主文所
    示之刑，並定其應執行刑，以資懲儆。
據上論斷，應依刑事訴訟法第273 條之1 、第299 條第1 項前段
，修正前刑法第321 條第1 項第4 款，刑法第2 條第1 項前段、
第284 條第1 項前段、第28條、第47條第1 項、第62條前段、第
51條第5 款，刑法施行法第1 條之1 ，判決如主文。
本案經檢察官陳筱茜到庭執行職務。
中    華    民    國   100    年    12    月    29    日
                  刑事第十庭    法  官  王靖茹
以上正本證明與原本無異。
如不服本判決應於收受判決後10日內向本院提出上訴書狀，並應
敘述具體理由。其未敘述上訴理由者，應於上訴期間屆滿後20日
內向本院補提理由書(均須按他造當事人之人數附繕本)「切勿逕
送上級法院」。
中    華    民    國   100    年    12    月    29    日
                                書記官  楊明月
附錄本案論罪科刑法條：
〈修正前中華民國刑法第321條第1項〉
犯竊盜罪而有左列情形之一者，處 6 月以上、 5 年以下有期徒
刑：
一、於夜間侵入住宅或有人居住之建築物、船艦或隱匿其內而犯
    之者。
二、毀越門扇、牆垣或其他安全設備而犯之者。
三、攜帶兇器而犯之者。
四、結夥三人以上而犯之者。
五、乘火災、水災或其他災害之際而犯之者。
六、在車站或埠頭而犯之者。
〈中華民國刑法第284條第1項〉
因過失傷害人者，處6 月以下有期徒刑、拘役或5 百元以下罰金
，致重傷者，處1 年以下有期徒刑、拘役或5 百元以下罰金。